【裁判字號】    94,訴,34
【裁判日期】    950510
【裁判案由】    損害賠償
【裁判全文】
臺灣臺東地方法院民事判決                94年度訴字第34號
原      告  甲○○
法定代理人  戊○○
            乙○○○
被      告  行政院衛生署臺東醫院
法定代理人  丙○○
被      告  曾國禎
共      同
訴訟代理人  郭重鑾律師
上列當事人間請求損害賠償事件，本院於民國95年4月19日言詞
辯論終結，判決如下：
    主  文
原告之訴駁回。
訴訟費用由原告負擔。
    事實及理由
一、原告主張：
(一)原告於民國88年3月5日在學校上體育課時與同學不慎擦撞跌
    倒受傷，至被告行政院衛生署臺東醫院 (以下簡稱臺東醫院
    )急診。經被告丁○○○○檢視拍攝之X光片後，診斷為「左
    尺骨骨折」。排訂於當晚進行「內固定附加石膏副木固定」
    手術，術後住院至同年3月8日出院，遵醫囑於同年6月2日再
    回診拆除石膏取出固定鋼條，並拍攝X光片。被告曾國禎於
    檢視X光片後告知原告受傷處已經痊癒無恙，在家調養即可
    。此後自88年6月2日起至91年間，未曾因左手外傷及前述舊
    傷有任何就醫紀錄，直至91年3月間因適青春期發育迅速，
    有左手無力且彎曲變形現象出現，於91年3月20日至財團法
    人馬偕紀念醫院臺東分院 (以下簡稱馬偕醫院臺東分院)骨
    科求診，經醫師拍攝X光片檢查後，發現原告左手肘關節呈
    脫臼且突出狀態。因該院醫師並無把握開刀復位。經輾轉探
    訪名醫，終於92年4月24日經長庚紀念醫院高雄醫學中心 (
    以下簡稱高雄長庚醫院)陳文顯醫師診斷為「陳舊性左肘骨
    折脫臼」，並認定88年3月5日手術前、後之X光片均呈脫臼
    狀態，推定應於跌倒當時即已脫臼，評估如不及早開刀復位
    ，恐有萎縮殘廢之虞，故於92年6月30日SARS期間甘冒生命
    危險住院，同年7月2日行「左尺截骨術及鋼板固定術，左橈
    肱關節復位，左肘月狀韌帶重建術」，至同年7月7日出院，
    醫囑其後兩年間均需定期回院門診追蹤，並應於94年中回院
    取出鋼板。
(二)原告於88年3月5日左肘手術後患部打上石膏掩蓋住外部，而
    無法觀察是否有腫脹淤紫，且活動亦受限制，拔除鋼釘與石
    膏後感覺左手無力酸麻。縱有不適亦視為骨折之後遺症，加
    之原告當時年記尚小無法將意思完整表達清楚，受傷後即拒
    用左手使力故無法及早發現，久而久之原告亦已習慣左手呈
    無力之態。直至成長期骨骼迅速發育方有外觀變形之徵兆可
    察，因而延誤3年未察覺，如及早察覺為人父母豈有放任原
    告左手變形而不延醫之可能。
(三)原告法定代理人乙○○○因任職臺灣銀行臺東分行，於89年
    參加臺灣銀行職工委員會，以自己及配偶、子女為被保險人
    參加新光人壽保險股份有限公司 (以下簡稱新光人壽公司)
    承保之「臺灣銀行員工及眷屬團體險」。於92年7月15日持
    上開高雄長庚醫院住院證明與醫療收據向新光人壽公司申請
    保險理賠時，遭該公司以該住院事故係投保前既往症為由，
    拒絕理賠。經向臺東縣政府消保官提出申訴，並開過數次協
    調會未果，臺東縣政府消保官轉呈財政部保險司，復經該司
    移請財團法人保險事業發展中心保險申訴調處委員會 (以下
    簡稱保險申訴調處委員會)協助處理。於93年5月17日接獲調
    處報告書，結論為依88年當時術前術後之X光片，原告骨折
    形式為「尺骨中段骨折合併橈骨頭脫臼」 (骨科學上稱為蒙
    太奇骨折/Monteggia)，88年3月5日術前及88年6月2日拔釘
    後之X光片均有明顯橈骨頭脫臼現象。因此雖在3年後才有不
    適症狀，然橈骨頭脫臼與投保前88年3月5日之傷害因果時序
    關係明確，保險公司無需負賠償之責。基此，原告始知被告
    曾國禎於88年3月5日所為之手術醫療行為僅處理骨折接合部
    分，忽略橈骨關節脫臼現象而未做復位手術，被告曾國禎顯
    有過失。又被告臺東醫院為被告曾國禎之僱用人，自應與被
    告曾國禎就原告所受損害連帶負損害賠償責任，為此爰依醫
    療法第82條、民法第184條第1項前段、第188條規定請求被
    告曾國禎、臺東醫院連帶負侵權行為損害賠償責任。
(四)原告所受損害之明細如下：(一)增加生活上支出 (含醫療費、
    看護費、車資)91,335 元。(二)精神慰藉金200,000元：原告
    左手縱經手術復位亦無法如常人般活動自如，終此一生左手
    將無法復原為正常狀態，外觀彎曲變形、左右兩手長短不一
    致，長期影響原告身心甚劇，故請求慰藉金200,000元。(三)
    拔除鋼板手術費及日費復健費用預估為100,000元。(四)減少
    勞動能力810,000元：原告左手因此功能不全，減少勞動能
    力，自成年起算至65歲退休年齡止共計45年，依現行勞工最
    低薪資計算比例每月約減損1,500元，計減損810,000元。原
    告就前4項損害合計僅請求賠償金額120萬元。
(五)行政院國軍退除役官兵輔導委員會臺北榮民總醫院 (以下簡
    稱臺北榮總)及中華民國骨科醫學會鑑定意見，均指出被告
    拍攝檢查之X光片，欠缺真正側照X光片，至無從辨別橈骨頭
    是否脫臼。足見被告曾國禎於初診當時未依正規診斷程序，
    而僅就原告左手前、後局部拍照，草率行事，以致後續無法
    完整診斷出橈骨頭已經脫臼而為未處置，僅就骨折部分治療
    ，使原告橈骨頭關節處於長期脫臼狀態而不自知，延宕至今
    成無可彌補之憾事等語，並聲明求為判決：被告應連帶給付
    原告1,200,000元。
二、被告則以：
(一)原告於88年3月5日在學校運動時跌倒受傷送至臺東醫院急診
    ，當時被告曾國禎依照基本之正規流程，拍攝X光片2張，即
    原告左手正面照 (前後照)與側面照 (左右照)，且包含上下
    兩個關節。檢視X光片後，診斷原告僅左尺骨肘端骨折，並
    無任何「脫臼」痕跡。乃在上開骨折處，施以骨髓內釘固定
    ，外加副本固定手術，並在骨髓內釘固定後，石膏固定前，
    實施肘關節理學檢查，全關節功能及活動均正常，原告手術
    後狀況良好。復於手術後翌日以X光片追蹤檢查，仍拍攝包
    含上下兩個關節之手肘正面照及側面照X光片2張，呈現「骨
    折整復後，排列良好」，遂於88年3月8日出院時，囑咐原告
    門診追蹤，再進行X光追蹤檢查。嗣原告於88年6月2日回診
    之X光檢查，骨折復原癒合良好，被告曾國禎拔除鋼釘與石
    膏後，原告之肘關節活動正常，亦無不適，更無脫臼現象。
    衡之常情，倘該時原告橈骨頭關節有脫臼。即使拔除內釘與
    拆除石膏後，其疼痛不舒適症狀應仍存在，手部彎曲時，橈
    骨頭會頂住手臂之肱股，引起彎曲困難而痛苦，原告該時既
    無脫臼之疼痛或不適症狀，其橈骨頭應無脫臼。且原告於91
    年3月20日至馬偕醫院臺東分院求診之前，均無至臺東醫院
    回診紀錄，倘原告於88年6月2日骨折手術完成後，尚有脫臼
    情形，何能忍逾3後之91年3月20日至馬偕醫院臺東分院求診
    時始發現脫臼，足認原告於骨折及拆除內釘石膏時，應無脫
    臼現象。
(二)原告於91年3月20日再發生運動新扭傷，至馬偕醫院臺東分
    院求診，經拍攝X光片檢查後發現為左肘橈骨頭脫臼，依該
    院病歷診斷第3點載述係出於扭傷 (Sprains)與用力拉傷
    (St rains)，及原告稱「左肘疼痛有幾天」觀之，應係屬新
    扭傷及用力拉傷所致，此亦與臺東縣醫師公會專業意見所述
    原告肘部外傷後期可能出現橈骨頭脫臼相符。是原告左肘橈
    骨頭脫臼，應與88年3月5日向被告曾國禎求診時屬單純骨折
    無關。且原告於91年12月19日至被告曾國禎診所求診時，曾
    告知其因打球後又新發生扭傷疼痛，有至馬偕醫院臺東分院
    診治，被告曾國禎當時亦診斷有橈骨脫臼，並囑其需轉診立
    即復位處理，但原告遲至92年7月2日始至高雄長庚醫院手術
    ，延誤1年4個月之久，自不得以此證明其於88年3月5日跌倒
    骨折時即已同時發生左肘橈骨頭脫臼。
(三)原告提出之保險申訴調處委員會調處結果報告書，認原告骨
    折形式為尺骨中段骨折，合併橈骨頭脫臼，推定為蒙太奇骨
    折，原告之脫臼與投保前之傷害有關。惟該會純屬保險業之
    「民間團體」，為被保險人如不服與各保險公司理賠爭議之
    上級調處單位，該會所做出資料，乃屬調處建議性質，並非
    醫學界認定具有醫療專業權威之公信力鑑定機關。且該報告
    書所述原告之症狀與蒙太奇骨折定義要件之病症現象迥異。
    原告嗣後經馬偕醫院臺東分院、高雄長庚醫院診斷，同未發
    現認定原告當初之症狀即為骨科學上之蒙太奇骨折，益見該
    會認原告於91年3月20日新扭傷左側橈骨頭造成之脫臼，係
    投保前骨折之後遺症，純為迴護其保險體系之拒賠理由，殊
    嫌率斷，亦乏醫學文獻之佐證，要無可採。
(四)原告於88年3月5日手術前後及88年6月2日拍攝之X光片，均
    有正面照 (即前後照)與側面照 (即左右照)，臺北榮總鑑定
    意見稱原告於88年3月5日跌倒骨折時是否合併橈骨頭脫臼，
    不容易辨別，其意即指看不出有脫臼情形，並明確認定若橈
    骨頭關節脫臼，以石膏固定即可，故被告曾國禎所為以石膏
    固定之治療方式，自屬正確。又中華民國骨科醫學會鑑定意
    見認無肘關節之真正側面X光片，乃鑑定人員辨別角度有異
    ，誤認所致，然並不影響該鑑定結論亦認被告曾國禎無疏失
    ，足證被告曾國禎未違反醫師注意義務，難認有何過失。又
    被告臺東醫院悉遵照行政院衛生署所頒特約醫師遴聘要旨，
    遴聘被告曾國禎為特約醫師，監督其執行醫療業務，亦無過
    失等語資為抗辯，並聲明求為判決：原告之訴駁回。
三、下列事實為兩造所不爭執 (見本審院卷第153頁至第154頁)
    ，自堪信為真實，本院採為辯論及判決之基礎：
(一)原告於88年3月5日在學校運動跌倒受傷，因左前臂肘端腫痛
    ，至被告臺東醫院求診，經被告曾國禎檢視X光片後，診斷
    為「左尺骨骨折」。排定於當晚進行內固定附加石膏副木固
    定手術，翌日並拍攝X光片。於同年6月2日回診拆除石膏並
    取出固定鋼條，並拍攝X光片，經檢視X光片後，被告曾國禎
    告知骨折復原，已痊癒。
(二)原告於88年6月2日之後至91年3月前，均未因前述傷害所生
    之不適就醫。
(三)原告於91年3月20日因左手無力且彎曲變形，至馬偕醫院臺
    東分院骨科就診，並拍攝X光片，經診斷發現左手肘關節呈
    現脫臼且突出狀態。
(四)原告於92年4月24日日改至高雄長庚醫院就診，經該院診斷
    為「陳舊性左肘骨折脫臼」，於同年7月2日在該院進行「左
    尺截骨術及鋼板固定術，左橈骨肱關節復位，左肘月狀韌帶
    重建術」。
(五)被告就原告起訴狀提出之88年3月5日、88年3月6日、88年6
    月2日X光片是真正不爭執。
四、得心證之理由：
    本件經兩造協議，並同意簡化爭點為：(一)原告於88年3月5日
    、3月6日在臺東醫院就診，除被告曾國禎診斷之左尺骨骨折
    外，左手橈骨頭關節是否有脫臼？亦即依原告於88年3月5日
    、3月6日在臺東醫院所拍攝之X光片，左手橈骨頭關節處是
    否均呈脫臼現象？如有脫臼，被告曾國禎之判斷及治療方式
    是否違反醫療注意義務而有過失？(二)91年3月20日馬偕醫院
    臺東分院診斷之左手橈骨頭關節脫臼，是否屬新運動傷害所
    造成？與88年3月5日所受傷害間是否有關連？(三)被告如應負
    損害賠償之責任，則原告所請求之各項損害賠償是否有理？
    分述如下：
(一)按因故意或過失，不法侵害他人之權利者，負損害賠償責任
    ；又受僱人因執行職務，不法侵害他人之權利者，由僱用人
    與行為人連帶負損害賠償責任，民法第184條第1項前段、第
    188條第1項前段分別定有明文。次按行為人按其情節應注意
    能注意而不注意者，或對於構成侵權行為之事實，雖預見其
    發生而確信其不發生者，是為過失；而過失之有無，應以是
    否怠於善良管理人之注意以為斷，最高法院著有19年度上字
    第2746號判例可資參照。又損害賠償之債，以有損害之發生
    及有責任原因之事實，並二者之間有相當因果關係為其成立
    要件，故原告所主張損害賠償之債，如不合於此項成立要件
    者，即難謂有損害賠償請求權存在。最高法院亦著有30年上
    字第18號、48年臺上481號判例可資參照。再民法第188條規
    定之僱用人責任，性質上係代受僱人負責，具有從屬性，須
    以受僱人成立侵權行為負有損害賠償責任為要件 (最高法院
    89年度臺上字第1268號判決參照)。
(二)復按當事人主張有利於己之事實者，就其事實有舉證之責任
    ，民事訴訟法第277條定有明文。民事訴訟如係由原告主張
    權利者，應先由原告負舉證之責，若原告先不能舉證，以證
    實自已主張之事實為真實，則被告就其抗辯事實即令不能舉
    證，或其所舉證據尚有疵累，亦應駁回原告之請求，最高法
    院17年上字第917號判例參照。本件原告主張被告曾國禎有
    醫療疏失，係以高雄長庚醫院陳文顯醫師診斷結果及保險申
    訴調處委員會調處結果報告書，認其於88年3月5日因跌倒至
    臺東醫院就診時，左手尺骨骨折合併橈骨頭脫臼，被告曾國
    禎檢視拍攝之Ｘ光片未能發現，致就原告橈骨頭脫臼部分未
    為處理為其論據。被告對原告指陳之事實，則嚴予否認，是
    原告就其主張之上開事實，自負有舉證責任甚明。經查：
    1.所謂手肘關節，係由肱股 (上臂骨)下端與前臂外側之橈
      骨與內側之尺骨所組成，此3個骨頭由一共同之關節囊及
      關節腔包繞，關節囊前後較鬆弛薄弱，兩側各有副韌帶加
      強保護。脫臼乃指關節由正常之位置移位所造成，即因撕
      裂關節囊及韌帶而使兩個連接之關節表面分裂開，脫臼會
      改變患肢之長度，可能發生局部之關節疼痛及功能喪失。
      脫臼發生之原因，係關節突然被撞擊、跌倒或其他的外傷
      所致，其所表現症狀係可見之關節移位、關節變色變形、
      活動受限制、腫脹與淤紫、使用關節或提重物時，會有劇
      烈的疼痛。是以，脫臼在骨科領域係屬急診，需即時復位
      處置，否則可能阻礙血液供應、撕裂韌帶、刺破血管、損
      傷神經及刺破附屬之肌肉，此有內外科護理學中譯本第4
      冊第710頁 (見本審卷第45頁)、美國國家健康機構發行之
      醫學百科全書原文及譯文 (見本審卷第46頁至第50頁)在
      卷可稽。原告主張其於88年3月5日跌倒受傷時已合併有橈
      骨頭脫臼現象，竟至91年3月20日因左手無力且彎曲變形
      ，前往馬偕醫院臺東分院就醫，始知橈骨頭脫臼，其所陳
      症狀迥異於上開醫學文獻有關脫臼之症狀及處理，且其忍
      受橈骨頭脫臼狀態達3年餘而不自知，亦與常情有違。是
      被告抗辯原告於91年3月20日經馬偕醫院臺東分院診斷之
      橈骨頭脫臼與88年3月5日跌倒所受傷害之間並無關連，自
      非無據。
    2.而就被告曾國禎有無原告所指陳之醫療疏失，本院依兩造
      合意委託行政院國軍退除役官兵輔導委員會臺北榮民總醫
      院 (以下簡稱臺北榮總)實施鑑定，於94年8月5日檢附向
      臺東醫院、馬偕醫院臺東分院調取之原告病例原本、原告
      提出之臺東醫院88年3月5日、同年月6日、同年6月2日X光
      片、本院向馬偕醫院臺東分院調取之91年3月20日X光片、
      及兩造就本件分別提出之準備書狀為參考資料，函請臺北
      榮總鑑定，委託鑑定事項為：(一)依甲○○於88年3月5日、
      88 年3月6日在臺東醫院就診所拍攝之X光片，其左手橈骨
      頭關節處是否均有呈脫臼現象？又88年6月2日所拍攝之X
      光片是否有呈脫臼現象？如有脫臼，丁○○○○之判斷及
      治療方式是否違反醫療注意義務而有過失？(二)91年3月20
      日甲○○至馬偕醫院臺東分院診斷之左手橈骨頭關節脫臼
      ，是否屬新運動傷害所造成？與88年3月5日所受傷害間是
      否有關連？該院回覆之鑑定意見為：「(一)編號1(即88年3
      月5日)、2(即88年3月6日)、3(即88年6月2日)之X光檢查
      無正側面照相，對於橈骨頭關節是否脫臼，並不容易辨別
      。若橈骨頭關節呈現脫臼或半脫臼狀態，可用徒手復位及
      石膏固定即可，小孩橈骨頭脫臼極少需要手術治療。(二)編
      號4之X光檢查，橈骨頭關節為脫臼狀態，是受傷時未作適
      當處理或復位後在石膏內再脫臼，抑或另一次受傷所造成
      之脫臼，從提供之一系列X光片，無法明確判定。」等語
      ，有該院94年9月21日北總骨字第0940042043號函在卷可
      稽 ( 見本審卷第190頁)。因原告主張上開臺北榮總鑑定
      意見稱「對橈骨頭關節是否脫臼，不容易辨別」等語，意
      見並不明確，聲請本院再就上開委託鑑定事項，函請中華
      民國骨科醫學會實施鑑定，經該會回覆之鑑定意見為：「
      (一)88年3月5日、88年3月6日、88年6月2日的X光檢查，並
      無肘關節的真正側照X片，一般骨科醫師的確不容易辦別
      是否合併橈骨頭脫臼。除非是小兒骨科或骨科在肘關節方
      面的專家，才較易看出橈骨頭位置有否異常。橈骨頭脫臼
      的診斷除了X光檢查外，尚須配合臨床理學檢查。根據病
      歷記載，手術後，肘關節運動範圍正常。(二)丁○○○○根
      據其所作的判斷，所採取的治療方式，應無疏失之處。(三)
      91年3 月20日之肘關節X光，可明確看出橈骨頭脫臼。但
      單憑此X光片，無法判斷是新的運動傷害或與88年3月5日
      之受傷是否有關連。」等語，有該會95年1月10日 (95)骨
      醫天字第005號函附卷可按 (見本審卷第257頁)。是上開2
      份鑑定意見均未敢肯認原告於91年3月20日經診斷出之橈
      骨頭脫臼與88年3月5日所受傷害間有關連。原告雖主張臺
      北榮總及中華民國骨科醫學會鑑定意見均認88年3月5日、
      88年3月6日、88年6月2日X光片，並無肘關節之真正側面X
      照，足證被告於X光片之拍攝程序有嚴重疏失，致未能診
      斷出脫臼之事實等語。惟中華民國骨科醫學會鑑定意見亦
      記載「橈骨頭脫臼除X光檢查外，尚須配合臨床理學檢查
      ，根據病歷記載，原告手術後肘關節運動範圍正常。丁○
      ○○○根據其所作的診斷，所採取之治療方式，應無疏失
      之處。」等語 (見本審卷第257頁)，足見該會係於綜合X
      光檢查及手肘活動範圍之臨床理學檢查後，始判斷被告曾
      國禎所為醫療行為並無疏失，是上開所稱無肘關節真正側
      照X光片等情，顯未影響該會最後之結果判斷。本院審酌
      本件既經兩造合意由本院委託臺北榮總及中華民國骨科醫
      學會實施鑑定，而原告對上開2鑑定單位之鑑定意見，亦
      未指明有何顯然錯誤之處，是原告主張其於88年3月5日跌
      倒時即發生橈骨頭脫臼，被告曾國禎於檢查時未能發現除
      原告受有左手尺骨骨折外，尚合併橈骨頭脫臼，而有過失
      等語，即難信為真正。
    3.又保險申訴調處委員會調處結果報告書，固認依原告88年
      3月5日手術前及88年6月2日拔釘後X光片檢查，骨折形式
      為尺骨中段骨折合併橈骨頭脫臼，明顯有橈骨頭脫臼現象
      ，原告雖於3年後始有不適症狀，然橈骨頭脫臼與投保前
      之傷害因果時序關係明確等語 (見本審卷第98頁至第101
      頁)。惟保險申訴調處委員會係為求妥適解決保險消費者
      與保險公司間之理賠爭議，由財政部保險司委託財團法人
      保險事業發展中心所設立，其組成委員為保險法學專家、
      人身保險專家、產物保險專家、醫學專家、政府機關代表
      、業者代表、以及消費者代表，有該中心94年5月6日
      (94) 保調字第0728號函附卷可稽 (見本審卷第97頁)。是
      該會業務係著重於保險理賠爭議之處理，其組成委員又非
      均屬醫療專業人員，該會顯非專業之醫療機構，其所為調
      處結果報告，就有關原告橈骨頭脫臼與88年3月5日之傷害
      有無關連部分之認定，自不若臺北榮總及中華民國骨科醫
      學會鑑定意見為可採，原告主張依該會調處結果報告可認
      被告曾國禎有醫療疏失等語，尚無足取。
    4.再原告主張其於92年4月24日經高雄長庚醫院骨科主治醫
      師陳文顯診斷結果為「陳舊性左肘骨折脫臼」，並認定88
      年3月5日手術前後之X光片均呈脫臼狀態，推定跌倒時即
      已脫臼等語。惟依卷附原告提出之診斷證明書 (見本審卷
      第9之5頁)，診斷結果僅記載「陳舊性左肘骨折脫臼」而
      已，並無有關原告前揭所述之記載，且原告於91年3月20
      日至馬偕醫院臺東分院求診時，即經該院診斷左肘橈骨頭
      脫臼，自難以上開診斷證明書所載「陳舊性左肘骨折脫臼
      」，即認脫臼狀態於88年3月5日跌倒時已發生。而就本件
      所列爭執事項(一)，本院於95年3月21日準備程序期日詢以
      原告有無證據其他聲明，原告當庭陳稱：「 (問：對主張
      被告丁○○○○有醫療過失之部分，有無其他證據再提出
      調查？)沒有。不再請求傳訊高雄長庚醫院陳文顯醫師。
      」等語 (見本審卷第278頁)。則據原告於本院聲明之證據
      ，其上開主張依高雄長庚醫院診斷結果，原告於88年3月5
      日跌倒時已骨折合併橈骨頭脫臼等語，自不足採信。
五、縱上所述，原告既未能積極舉證其於88年3月5日跌倒受傷時
    即合併橈骨頭脫臼，復未舉證證明被告曾國禎就本件醫療行
    為有何過失，且原告因該傷害所致生之損害，與被告曾國禎
    之醫療行為間，有何相當因果關係。從而，原告主張依醫療
    法第82條、民法第184條第1項前段、第188條規定，請求被
    告2人連帶給付120萬元，核屬無據，應予駁回。
據上結論：本件原告之訴為無理由，依民事訴訟法第78條，判決
如主文。
中    華    民    國    95    年     5    月    10    日
                  民事庭    審判長法  官  王漢章
                                  法  官  曾宗欽
                                  法  官  簡芳潔
上正本係照原本作成
如對本判決上訴，須於判決送達後20日內向本院提出上訴狀
中    華    民    國    95    年     5    月    10    日
                                  書記官  林宏蔚


司法院資訊處製作；財團法人民間司法改革基金會備份。
